臺灣高等法院高雄分院刑事判決　　　　　　　　　九十一年度上訴字第一三六六號
　　上　訴　人　丁○○
　　即　被　告
　　選任辯護人　吳建勛　律師
　　　　　　　　游雪莉
　　　　　　　　吳賢明
右上訴人因偽造貨幣案件，不服臺灣澎湖地方法院九十一年度訴字第一八號中華民國
九十一年七月九日第一審判決（起訴案號：臺灣澎湖地方法院檢察署九十一年度偵字
第一四八號），提起上訴，本院判決如左：
    主  文
上訴駁回。
    事  實
一、丁○○基於行使偽造通用紙幣之概括犯意，明知自稱「施英聰」之年籍不詳成年
    男子所持有之新台幣（下同）一千元紙鈔係偽鈔，竟於民國九十一年三月三十日
    七時許，在高雄市○○路果菜市場，以一萬八千元之代價，向其購得偽造之千元
    紙鈔五十張而收集之，旋予以檢視，除將其中二十張質地較劣者予以撕毀棄置外
    ，所餘三十張則持往澎湖縣花用，連續以行使偽鈔找零換取真鈔之方式，先於同
    年三月三十一日十二時許至二十四時許，在澎湖縣湖西鄉隘門村二十二之三號丙○○住處，與甲○○、李蔣虹、洪金宏等人玩麻將牌賭博，共行使千元偽鈔八張
    （起訴書誤載為五張），繼於同年四月一日十二時許，騎乘車牌號碼ＪＵＡ—七
    ○六號機車，前往馬公市烏崁里一○六之四號雜貨店，向戊○○購買香菸一包，
    行使千元偽鈔一張，再於同日十二時二十分許，騎乘前開機車，至湖西鄉城北村
    十九之一號阿芬檳榔店，向乙○○購買五十元之檳榔及香菸一包，行使千元偽鈔
    一張，復於同日十三時十分許，騎乘該機車，至澎湖縣湖西鄉尖山發電廠前之進
    南檳榔尖山分店，欲向己○○購買香菸一包而行使千元偽鈔一張，經己○○發覺
    收受之紙鈔有異，報警處理後，為警當場查獲，並扣得尚未行使之千元偽鈔十九
    張及乙○○、己○○所提出之千元偽鈔各一張，總計二十一張。
二、案經澎湖縣警察局馬公分局移送臺灣澎湖地方法院檢察署檢察官偵查起訴。
    理  由
一、訊據上訴人即被告丁○○對前述犯罪事實供承不諱，核與被害人乙○○、己○○
    、戊○○、甲○○及證人丙○○所證述之情節相符，並有澎湖縣警察局馬公分局
    扣案物品收據三紙、偽造之新台幣一千元紙鈔照片三幀、截留偽造變造仿造新台
    幣券幣通報單三張及台灣銀行澎湖分行函轉中央銀行發行局鑑定函各一紙在卷可
    稽，事證明確，被告之犯行堪以認定。
二、按刑法第一百九十六條所謂貨幣係指硬幣而言，行使偽造之新台幣幣券，自係行
    使偽造之通用紙幣（最高法院六十三年台上字第二一九四號判例參照），又行使
    偽造通用紙幣罪之本質即含有詐欺之性質，故不另成立詐欺取財罪。核被告丁○○所為，係犯刑法第一百九十六條第一項之行使偽造之通用紙幣罪，被告收集偽
    造之通用紙幣，並進而行使之，其收集之低度行為，已為行使之高度行為所吸收
    ，不另論罪。被告先後多次行使偽造之通用紙幣，時間緊接，手法相同，所犯又
    係構成要件相同之罪名，顯係基於概括犯意反覆為之，應依連續犯之規定僅論以
    一罪，並加重其刑。
三、原審因而適用刑法第五十六條、第一百九十六條第一項、第二百條，罰金罰鍰提
    高標準條例第一條前段之規定，並審酌被告丁○○僅因貪圖小利，行使偽造通用
    紙幣，妨害紙幣之正常流通，破壞國家金融秩序，惡性非輕，惟犯後坦承犯行，
    態度良好等一切情狀，量處有期徒刑三年二月。扣案之偽鈔二十一張及已行使而
    不能證明業已滅失之偽鈔九張（於丙○○住處行使之八張及向戊○○行使之一張
    ），均依刑法第二百條之規定宣告沒收。其認事用法，均無不合，量刑亦屬適當
    ；被告上訴意旨，以原審量刑過重，指摘原判決不當，為無理由，應予駁回。
據上論結，應依刑事訴訟法第三百六十八條，判決如主文。
本案經檢察官朱文彬到庭執行職務。
中    華    民    國      九十一      年      九      月     二十六   日
                              臺灣高等法院高雄分院刑事第七庭
                                  審判長法官  李春昌
                                        法官  莊飛宗
                                        法官  黃憲文
右正本證明與原本無異。
如不服本判決應於收受本判決後十日內向本院提出上訴書狀，其未述上訴理由者，
並得於提起上訴後十日內向本院補提理由書狀（均須按他造當事人之人數附繕本)「
切勿逕送上級法院」。
                                      書記官  黃英彥
中    華    民    國      九十一      年      九      月     二十六   日
附錄：本判決論罪科刑法條：
刑法第一百九十六條第一項：
行使偽造、變造之通用貨幣、紙幣、銀行券或意圖供行使之用而收集或交付於人者，
處三年以上十年以下有期徒刑，得併科五千元以下罰金。
